臺灣臺中地方法院交通事件裁定　　　　 96年度交聲字第799號
原處分機關　交通部公路總局臺中區監理所
異　議　人
即受處分人　甲○○
上列異議人因違反道路交通管理處罰條例案件，對於交通部公路
總局臺中區監理所中華民國九十六年七月十八日所為之裁決（中
監違字第裁六０－ＧＤ0000000號），聲明異議，本院裁
定如下：
　　主  文
異議駁回。
　　理　由
一、原處分機關交通部公路總局臺中區監理所係以：異議人即受
    處分人（下稱異議人）於民國九十六年四月二十八日十九時
    三十分許，騎乘車牌號碼BZA－645號重型機車，在臺中市○
    ○路、中山路口處（北往東方向），經警舉發「紅燈左轉行
    駛」之違規，為臺中市第一分局交通分隊執行勤務之員警以
    其有違反道路交通管理處罰條例第五十三條第一項規定之行
    為，逕行製作中市警交字第ＧＤ0000000號舉發通知
    單予以舉發並交付予異議人，並經原處分機關交通部公路總
    局臺中區○○○○道路交通管理處罰條例第五十三條第一項
    、第六十三條及違反道路交通管理事件統一裁罰基準及處理
    細則第四十三條、第四十四條及第六十七條之規定，以中監
    違字第裁六０－ＧＤ0000000號裁決書裁處異議人罰
    鍰新臺幣（下同）一千八百元，並記違規點數三點。
二、異議人甲○○聲明異議意旨略以：員警將填單日期誤寫，是
    否可代表該名員警可能有誤看之情事；伊當時係騎乘重型機
    車行經中山路，見綠燈後，始往前行，而員警誤認伊係往建
    國路方向，行駛至中山路口時，有紅燈左轉之違規行為，該
    員警係誤看，且該員警之指述僅為片面之詞云云。
三、按駕駛人駕駛汽車，應遵守道路交通標誌、標線、號誌之指
    示；所謂汽車，係在道路上不依軌道或電力架線而以原動機
    行駛之車輛（包括機器腳踏車），道路交通安全規則第九十
    條前段、第二條第一款定有明文。又道路交通標誌標線號誌
    設置規則第二百零六條第五款第一目規定「圓形紅燈」之行
    車管制號誌表示禁止車輛通行，並不得超越停止線或進入路
    口。次按汽車駕駛人，行經有燈光號誌管制之交岔路口闖紅
    燈者，處新臺幣一千八百元以上五千四百元以下罰鍰，道路
    交通管理處罰條例第五十三條第一項定有明文；且汽車駕駛
    人駕駛汽車違反道路交通管理處罰條例第五十三條規定者，
    除應依該條所規定之罰鍰處罰外，並應分別予記違規點數三
    點，道路交通管理處罰條例第六十三條第一項第三款亦定有
    明文。
四、經查，異議人甲○○於九十六年四月二十八日十九時三十分
    許，騎乘車牌號碼BZA－645號重型機車於臺中市○○路、中
    山路有燈光號誌管制之交岔路口時，有闖紅燈（左轉）之違
    規，而為員警當場攔檢舉發，掣開違規通知單等情節，有中
    市警交字第ＧＤ0000000號舉發違反道路交通管理事
    件通知單影本、臺中市警察局第一分局九十六年六月二十八
    日中分一交字第０九六００一七八一八號函各一份在卷可稽
    。衡以交通警員製單舉發違反道路交通管理處罰條例所列之
    違規事實，本質上為行政處分，係公務員基於職務上權力，
    依法就特定之具體事件所為具有公法上效果之單方行政行為
    ，基於公務員為公法上行為具有公信力之原則，該行政處分
    當可被推定為真正，其據以依法處分之事實認定亦為正確無
    誤，本此公信原則，乃立法者賦予行政機關制定違反道路交
    通事件統一裁罰標準及處理細則，使值勤警員得當機處分以
    維護交通秩序、安全之行政目的；反之，若謂公務員一切行
    政行為均需預留證據以證其實，則國家行政勢必窒礙難行，
    據此，刑事訴訟法就犯罪證據有關之規定中，與行政秩序罰
    之交通違規裁罰本旨不合之部分，自不在準用之列。本件現
    場舉發員警與異議人素昧平生，並無仇隙，衡情舉發之員警
    當無設詞攀誣、濫予舉發之理，本件既無任何證據足證警員
    有捏造事實、違法取締之情事，則執勤警員本其維護交通秩
    序、安全職責所為之舉發，自應受到合法、正確之推定。而
    異議人復無法提出任何對其有利之證據供本院參酌，其否認
    違規等情，自不足採。另異議人指摘掣開舉發通知單之員警
    誤書填單日期乙節，經查，臺中市警察局第一分局交通分隊
    員警謝乙確有將前揭舉發違法通知單上填單日期誤植為「
    九十六年四月十八日」（正確日期為九十六年四月二十八日
    ）之情，惟異議人執前揭事由向原處分機關提出申訴，經原
    處分機關函請臺中市警察局第一分局調查後，該局業已函覆
    原處分機關舉發通知單上填單日期確有誤植，正確之填單日
    期為九十六年四月二十八日，再觀以裁決書記載異議人違規
    日期亦為「九十六年四月二十八日」，足認該筆誤並未影響
    當時違規之事實，此有前揭函文及裁決書各一份附卷可稽，
    故原處分機關在作成上開裁決處分前，亦已經過一定之調查
    程序，參酌本件舉發通知單及裁決書上之其他各項記載內容
    ，違規時間欄內皆填載正確之違規日期，實際上足以確認異
    議人違規當時騎乘之車輛，以及如前所述之違規情事，異議
    人亦不否認於前揭時地騎乘重型機車行經該處，故舉發通知
    單之填單日期誤寫之輕微瑕疵，對於本件交通違規行為之認
    定而言，尚難認為有何影響，而異議人亦難僅執此誤寫之疏
    失，而認本件舉發過程有何違法不當之處。
五、綜上所述，足認本件異議人甲○○確有騎乘前揭重型機車，
    於上述時、地闖紅燈（左轉）之違規事實，故異議人前開所
    辯，委無足採。從而，原處分機關所為之處分，並無違法不
    當，本件異議為無理由，應予駁回。
六、據上論斷，應依道路交通管理處罰條例第八十七條第二項，
    道路交通案件處理辦法第十九條規定，裁定如主文。
中　　華　　民　　國　　96　　年　　8 　　月　　31　　日
                  交通法庭  法  官  陳思成
上正本證明與原本無異。
如不服本裁定，應於送達後五日內，向本院提出抗告狀。
                            書記官  張宏清
中　　華　　民　　國　　96　　年　　8 　　月　　31　　日
